# 新冠医疗企业-资产后续处理相关问题。

提问人：百事可 乐tim 时间：2023-03-27 14:15:50
求助陈版：
背景：企业为医疗高科企业，业务主要为医疗试剂、抗体的生产及销售，20-22年阶段由于新冠业务规模迅速扩大，为应对市场需求，大量采购原材料、新建产线，扩大产能应对市场需求。 2022 年由于国家新冠政策调整，导致市场对抗体试剂的需求急剧减少。
问题 1 ：对于预付款项：由于抗体试剂原材料大多是定制，一旦市场需求减少，意味着这部分预付的材料款期后入库后将不具有生产销售的性质。在 2022 年 1231 时点是否能全额计提减值，借：资产减值损失 贷：预付款项。
问题 2 ：固定资产：对于为新冠扩建的产线，后续会处于闲置状态，对于闲置的固定资产后续如何处理，需要注意哪些事项。
以上，烦请陈版解疑答惑，谢谢。

回答人：chenyiwei
1 、对于专用于生产新冠抗体试剂的原材料，因市场需求萎缩且预计不会再恢复，故在期末应首先全额计提减值（或者保留预计净残值），同时尽快办理完毕报废核销手续，将此类无用资产予以报废核销处理。
2 、如果预计在可预见的未来不会再启用（包括没有其他用途），则对于闲置的生产线也参照上述原则处理。
资产损失的报废核销应履行必要程序和提供必要证据，可参考：《企业资产损失财务处理暂行办法》（财企[2003]233号）、《中央企业资产减值准备财务核销工作规则》（国资发评价[2005]67号）、《企业资产损失所得税税前扣除管理办法》（国家税务总局公告[2011]25号）等。